臺灣臺南地方法院刑事判決　　　　　　　　　　　　　九十三年度訴字第六六六號
　　聲　請　人　臺灣台南地方法院檢察署檢察官
　　被　　　告　乙○○
右列被告因詐欺案件，經檢察官提起公訴（九十三年度偵字第二八七０號），及檢察
官聲請併案審理（九十三年偵字第六八六六號），本院判決如左：
    主  文
乙○○連續幫助以犯意圖為自己不法之所有，以詐術使人將本人之物交付為常業，處
有期徒肆年陸月。扣案如附表伍所示之物均沒收。
    事  實
一、乙○○明知綽號「吳哥」與「小江」等不詳姓名之成年男子，收購銀行郵局與銀
    行帳戶存摺與提款卡等，常係供作詐欺犯洗錢用之人頭帳戶或其他不法用途，以
    避免被警察單位查獲。竟自九十二年五月間起至九十三年三月八日止，基於幫助
    之概括犯意，連續在中華日報刊登「郵銀簿借款0000000000號」廣告
    ，以銀行帳戶每本新台幣（下同）一千元，郵局帳戶每本三千元之價格，向杜世
    偉等（另由檢察官偵辦中）如附表一、二所示之人收購帳戶及身分證影本、存摺
    、印章、提款卡、語音信箱密碼等。得手後，乙○○即以「000000000
    0號」或「0000000000號」行動電話聯絡「吳哥」之不詳姓名男子，
    並依指示將購得之帳戶資料寄至嘉義某處，「吳哥」收到帳戶資料後即以一倍之
    價格匯入乙○○之中興銀行開元分行或其指定之人頭帳戶內，以賺取其間之差價
    ，共計購得如附表一、二所示之帳戶資料，以幫助「吳哥」等人，於附表三之時
    間、方法、詐得如附表三之被害人之金額等為常業。迨九十三年三月八日因販賣
    帳戶予乙○○之客戶丙○○至安泰銀行台南分行補辦存摺時，為警查獲而循線查
    獲乙○○，並扣得如附表五所示之物。
二、案經台南市警察局第二分局報由台灣台南地方法院檢察署檢察官偵查起訴。
    理  由
一、訊據被告乙○○對於收購將郵局、銀行之帳戶提款卡及存摺等資料轉售給「吳哥
    」之人，並藉此牟利等情，供承不諱，惟矢口否認有何幫助詐欺取財之犯行，辯
    稱：我不知道他們供用作詐騙云云。惟查：
（一）依常人之經驗，銀行或郵局客戶之合法使用者，均係使用自己之帳戶無須收購
      使用他人之帳戶。反之，收購他人帳戶使用者，常是用於洗錢或作其他犯罪所
      得匯款之用。被告乙○○於偵查中亦坦承知道如此收購轉賣帳戶存摺之行為，
      是在幫他人詐欺或恐赫取財等情（見九十三年三月八日偵查筆錄）。已足認其
      有幫助詐欺之故意。
（二）如附表三所示之被害人甲○○等人確遭不詳姓名之人施用如附表示之詐術而交
      付如附表三所示金額之款項，而被施詐者以前揭人頭帳戶提領款項等情，業據
      如附表三所示之被害甲○○等人於警訊時指述甚詳。並有交易明細表附卷足憑
      。
（三）此外又有扣案如附表五之帳戶存摺、印章等及轉售存摺所得十萬元等可資佐證
      。被告犯罪已可證明，犯行可以認定。
二、綽號「吳哥」及「小江」等姓名年籍不同之成年人以刊登廣告收購帳戶資料，並
    用於詐騙如附表所示之被害人多次得手，顯係反覆以同種類行為為目的之社會活
    動之職業性犯罪，為詐欺罪之常業犯無誤。核被告乙○○基於幫助「吳哥」等人
    常業詐欺之故意，收購及提供郵局、銀行存摺帳戶、提款卡，給予詐欺集團為匯
    款專戶，助其取得詐欺他人之款項行為，係犯刑法第三十條第一項前段、第三百
    四十條之常業詐欺罪之幫助犯。其先後多次幫助常業詐欺之犯行，時間緊接，犯
    罪基本構成要件相同，顯均係基於概括之犯意反覆為之，應依連續犯之規定論以
    一罪並加重其刑。又被告係基於幫助犯意而為常業詐欺之行為，為幫助犯，爰依
    刑法第三十條第二項依正犯之刑減輕之，並依刑法第七十條規定先加後減。爰審
    酌被告正值青壯年，不求上進，竟貪圖不法利益，即收購轉售大量郵局、銀行存
    摺，造成被害人雪上加霜之窘境，且使警察機關追查真正幕後詐欺集團憑添困擾
    ，助長現在流竄四處之詐欺、恐嚇集團之氣焰，危害社會治安至鉅，並衡量被告
    犯罪手段、目的等一切情狀，量處如主文所示之刑，以示懲儆。扣案如附表五所
    示之物除現金十萬元係被告轉售帳戶之犯罪所得，其餘均係供犯罪所用之物，均
    經被告於警訊時供明，爰依法宣告沒收。另查扣之電話ＳＩＭ卡四十三張與印章
    二十三只等已由檢察官另案偵辦中，不宣於本案宣告沒收，併此敘明。檢察官併
    案部份，係屬被告所幫助詐欺常業犯行之一部份，有實質上一罪關係，為起訴效
    力所及，本院自得併予審判，併此敘明。公訴意旨另以被告尚有如附表四所示之
    犯行，因認被告涉有刑法第三十條、第三百四十條之幫助常業詐欺罪云云。但查
    此部份犯行，除有被害人於警訊時之指述外，尚查無交易明細或匯款資料等以資
    佐證，即除被害人之指述外，公訴人並未舉出其他之佐證，以補強證明被告此部
    份犯行。其舉證責任未盡明確。應認犯罪不能證明，本應為無罪之諭知，但因此
    部份與前揭判決有罪部份之幫助常業詐欺罪，有連續幫助常業犯之裁判上一罪關
    係，爰不另為無罪之諭知，併此敘明。
據上論斷，應依刑事訴訟法第二百九十九條第一項前段，刑法第五十六條、第三十條
第一項前段、第二項、第三百四十條、第三十八條第一項第二、三款，罰金罰鍰提高
標準條例第一條前段，判決如主文。
本案經檢察官王誠到庭執行職務
中      華      民      國     九十三     年    十一    月     十六     日
                                  臺灣臺南地方法院刑事第七庭
                                        審判長法  官  蘇義洲
                                              法  官  徐文瑞
                                              法  官  朱中和
右正本證明與原本無異。
如不服本判決，應於判決送達後十日內，向本院提出上訴狀。
                                              書記官  陳著振
中      華      民      國     九十三     年    十一    月     十七     日
附錄本判決論罪科刑法條：
中華民國刑法第三百三十九條
意圖為自己或第三人不法之所有，以詐術使人將本人或第三人之物交付者，處五年以
下有期徒刑、拘役或科或併科一千元以下罰金。
以前項方法得財產上不法之利益或使第三人得之者，亦同。
前二項之未遂犯罰之。
中華民國刑法第三百四十條
以犯第三百三十九條之罪為常業者，處一年以上七年以下有期徒刑，得併科五萬元以
下罰金。
